臺灣新北地方法院刑事判決
111年度審易字第722號
公  訴  人  臺灣新北地方檢察署檢察官
被      告  林重霖




選任辯護人  簡嘉宏律師
            侯領律師
上列被告因竊盜案件，經檢察官提起公訴（111年度偵字第273號
），被告於本院準備程序中就被訴事實為有罪之陳述，經告知簡
式審判程序之旨，並聽取當事人之意見後，經本院裁定行簡式審
判程序，判決如下：
    主  文
林重霖犯竊盜罪，處有期徒刑伍月，如易科罰金，以新臺幣壹仟
元折算壹日。緩刑叁年，並應支付如附表所示之損害賠償。
    事  實
一、林重霖於民國110年8月27日13時27分許，與手錶賣家曾文彥
    約定在新北市○○區○○路○○巷00號前，面談手錶買賣相關事宜
    ，嗣曾文彥搭乘翁祥栩駕駛之車牌號碼000-0000號自小客車
    前往上址，並與林重霖在車內後座洽談買賣。詎林重霖於下
    車離去之際，竟意圖為自己不法之所有，基於竊盜之犯意，
    徒手竊取曾文彥放置在車內右後座腳踏墊上、內裝有現金新
    臺幣（下同）86萬元之手提袋1個，得手後離去。嗣曾文彥
    發覺遭竊報警處理，經警調閱監視器影像畫面，始循線查悉
    上情。
二、案經新北市政府警察局新莊分局報告臺灣新北地方檢察署檢
    察官偵查起訴。
    理  由
一、查本案被告林重霖所犯係死刑、無期徒刑、最輕本刑為3年
    以上有期徒刑以外之罪，且非高等法院管轄第一審案件，其
    於準備程序中就前揭被訴事實為有罪之陳述，經本院告知簡
    式審判程序之旨，並聽取公訴人、被告及辯護人意見後，經
    裁定進行簡式審判程序審理，則本案證據之調查，依刑事訴
    訟法第273條之2規定，自不受同法第159條第1項、第161條
    之2、第161條之3、第163條之1及第164條至第170條規定之
    限制，合先敘明。
二、前揭犯罪事實，業據被告於本院準備程序及審理時均坦承不
    諱，核與證人即告訴人曾文彥、證人翁祥栩於警詢及偵查中
    證述之情節相符（見偵字卷第5至10頁、第14至16頁、第45
    至46頁），並有現場監視器錄影畫面截圖13張暨檔案光碟1
    片（偵字卷第22至28頁）等附卷可稽，足認被告上開任意性
    自白與事實相符，堪以採信。本案事證明確，被告犯行洵堪
    認定，應依法論科。
三、論罪科刑：
(一)罪名：
　　核被告所為，係犯刑法第320條第1項之竊盜罪。
(二)量刑：
　　爰審酌被告不思以正途獲取所需，恣意竊取他人財物，顯無
    尊重他人財產權之觀念，所為應予非難，兼衡被告之犯罪目
    的、手段、情節、告訴人所受損失之程度，並參以其高職畢
    業之智識程度（見被告之個人戶籍資料查詢結果）、於本院
    審理時自陳之家庭生活與經濟狀況（詳見本院簡式審判筆錄
    第6頁），及犯後於本院審理時坦承犯行之態度等一切情狀
    ，量處如主文所示之刑，並諭知易科罰金之折算標。
(三)緩刑：
　　查被告前未曾因故意犯罪受有期徒刑以上刑之宣告，有臺灣
    高等法院被告前案紀錄表1份在卷可參，其因一時失慮致罹
    刑典，犯後坦承犯行，並表悔意，且已與告訴人達成調解，
    告訴人表示宥恕被告犯行，請求給予被告自新或緩刑之機會
    ，有本院調解筆錄影本在卷可參，本院斟酌上情，認被告經
    此偵審程序，應知所警惕而無再犯之虞，所宣告之刑以暫不
    執行為適當，爰依刑法第74條第1項第1款規定，併予宣告緩
    刑3年，以啟自新。另本院為確保被告緩刑之宣告能收具體
    之成效，且期使被告確切明瞭其行為對社會所造成之危害，
    以培養正確法治觀念，並審酌被告與告訴人間之調解條件，
    為期被告能確實履行上開賠償承諾，爰併依刑法第74條第2
    項第3款之規定，命其應向告訴人支付如主文所示即上開調
    解筆錄所載內容之損害賠償。倘被告違反上開應行負擔之事
    項且情節重大者，依刑法第75條之1第1項第4款之規定，其
    緩刑之宣告仍得由檢察官向法院聲請撤銷，附此敘明。
四、沒收部分：
    被告為本案犯行所竊得之內裝有現金86萬元之手提袋1個，
    為其犯罪所得，本應依刑法第38條之1第1項前段、第3項規
    定予以沒收或追徵，惟考量被告業與告訴人調解成立，約定
    賠償告訴人86萬元乙節，有上開本院調解筆錄影本1份在卷
    可憑，如被告確實依調解條件履行，已足剝奪其犯罪利得，
    倘被告未能切實履行，告訴人亦可依法以本院調解筆錄為民
    事強制執行名義，對被告之財產強制執行，是本院認被告與
    上開告訴人等就本案所成立之調解條件，已達到沒收制度剝
    奪被告犯罪所得之立法目的，如在本案仍諭知沒收被告上揭
    犯罪所得，將使被告承受過度之不利益，顯屬過苛，爰依刑
    法第38條之2第2項之規定，不另諭知沒收被告上揭犯罪所得
    。
據上論斷，應依刑事訴訟法第273條之1第1項、第299條第1項前
段，刑法第320條第1項、第41條第1項前段、第74條第1項第1款
、第2項第3款，刑法施行法第1條之1第1項，判決如主文。
本案經檢察官范孟珊、邱蓓真偵查起訴，檢察官高智美到庭執行
職務。
中　　華　　民　　國　　111 　年　　5 　　月　　25　　日
                  刑事第二十五庭  法  官  白光華
以上正本證明與原本無異　　　　　　　　　
如不服本判決，應於判決送達後20日內敘明上訴理由，向本院提
出上訴狀 (應附繕本) ，上訴於臺灣高等法院。其未敘述上訴理
由者，應於上訴期間屆滿後20日內向本院補提理由書「切勿逕送
上級法院」。
                                  書記官　楊貽婷
中　　華　　民　　國　　111 　年　　5 　　月　　25　　日
附錄本案論罪科刑所引法條：
中華民國刑法第320條
意圖為自己或第三人不法之所有，而竊取他人之動產者，為竊盜
罪，處5 年以下有期徒刑、拘役或50萬元以下罰金。
意圖為自己或第三人不法之利益，而竊佔他人之不動產者，依前
項之規定處斷。
前二項之未遂犯罰之。
附表：
被告應給付告訴人曾文彥新臺幣（下同）捌拾陸萬元。給付方式為：於民國111年7月4日前先行給付肆拾叁萬元，餘款肆拾叁萬元，自111年8月起於每月10日以前分期給付貳萬元，至全部清償為止，如有一期不履行視為全部到期。上開款項應匯入告訴人曾文彥指定之金融帳戶（玉山銀行松山分行，帳號0000000000000，戶名：曾文彥）。